臺灣南投地方法院刑事判決
111年度金訴字第8號
公  訴  人  臺灣南投地方檢察署檢察官 
被      告  項翊紋（原名：項宇冠）




上列被告因洗錢防制法案件，經檢察官提起公訴（111年度偵字
第1587號、111年度偵字第1749號）及移送併辦（111年度偵字第
1941號），因被告於準備程序進行中就被訴事實為有罪之陳述，
經本院合議庭裁定改由受命法官獨任以簡式程序審理，判決如下
：
    主      文
項翊紋共同犯洗錢防制法第十四條第一項之洗錢罪，共貳罪，各
處有期徒刑參月，各併科罰金新臺幣貳萬元，罰金如易服勞役，
以新臺幣壹仟元折算壹日。應執行有期徒刑伍月，併科罰金新臺
幣參萬元，罰金如易服勞役，以新臺幣壹仟元折算壹日。緩刑肆
年，並應於緩刑期內接受受理執行之地方檢察署所舉辦之法治教
育肆場次，緩刑期間付保護管束。
    事實及理由
一、犯罪事實：
  ㈠項翊紋明知個人在金融機構之帳戶資料，係供自己使用之重
    要理財工具，關係個人身分、財產之表徵，且可預見將金融
    機構帳戶資料提供予無任何信任基礎之他人使用，極易被利
    用為與財產有關之犯罪工具，而可能成為他人詐欺取財之匯
    款工具，而非有正當理由為他人提領來源不詳之款項，客觀
    上亦可預見其目的多係欲藉以取得不法犯罪所得，並隱匿身
    分以逃避追查，而可能為詐欺之共犯，仍於民國110 年7 月
    20日前某日，以通訊軟體LINE聯繫暱稱「陳瑋翔」之成年男
    子，項翊紋與「陳瑋翔」即共同意圖為自己不法之所有，基
    於詐欺取財及掩飾、隱匿詐欺所得去向、所在之洗錢犯意聯
    絡，先由項翊紋將其所申辦之第一商業銀行帳號000-000000
    00000帳戶、中華郵政股份有限公司帳號000-0000000000000
    0帳戶、中國信託商業銀行帳號000-000000000000帳戶、國
    泰世華商業銀行帳號000-000000000000帳戶之銀行帳號資料
    等，以通訊軟體LINE發送予「陳瑋翔」使用，「陳瑋翔」再
    於附表所示時間，以附表所示方式詐騙附表所示之被害人，
    致被害人等均陷於錯誤，因而於如附表所示之時間匯款至前
    開帳戶(時間、金額均詳如附表)。項翊紋末依照「陳瑋翔」
    指示，以臨櫃或ATM提款等方式提領詐騙款項後(時間、金額
    均詳如附表)，並在南投縣南投市等處交與「陳瑋翔」。嗣
    經警據報循線查獲上情。
　㈡案經謝蒨育、林秀齡訴由南投縣政府警察局南投分局、新北
    市政府警察局板橋分局報告臺灣南投地方檢察署檢察官偵查
    起訴及臺灣高雄地方檢察署檢察官移送併辦。　
二、證據名稱：
　㈠被告項翊紋於本院準備程序與審理中之自白。
㈡㈡證人謝蒨育、林秀齡於警詢中之證述（參見警卷第17頁至24
    頁頁）。
  ㈢項翊紋第一銀行、郵局、國泰世華銀行、中國信託銀行帳戶
    開戶資料、交易明細、匯款單據、臨櫃及ATM監視器畫面（
    見警卷第34頁至69頁）。
三、論罪科刑之理由：
  ㈠核被告項翊紋所為，均係犯刑法第339 條第1 項之詐欺取財
    罪及洗錢防制法第2 條第2 款、第14條第1 項之一般洗錢罪
    。
  ㈡被告與「陳瑋翔」間，就本案上開犯行，有犯意聯絡及行為
    分擔，應論以共同正犯。
  ㈢被告就多次接續提領被害人遭詐騙款項之數舉動，屬侵害同
    一法益，各舉動之獨立性極為薄弱，依一般社會健全觀念，
    在時間差距上，難以強行分開，在刑法評價上，以視為數個
    舉動之接續施行，合為包括之一行為予以評價，較為合理，
    而應依接續犯論以包括之一罪。
　㈣被告就上開兩次犯行，均係以一行為同時構成上開2 罪，為
    想像競合犯，應依刑法第55條規定，從一重以一般洗錢罪處
    斷。
　㈤被告就上開2 次洗錢犯行，犯意各別，行為互殊，應與分論
    併罰。臺灣高雄地方檢察署111 年度偵字第1941號移送併辦
    部分，核與本案犯罪事實屬同一事實，為同一案件，本院自
    應併予審理。
　㈥又洗錢防制法第16條第2 項規定：「犯前2 條之罪（即洗錢
    防制法第14條之一般洗錢罪、同條例第15條之特殊洗錢罪）
    ，在偵查或審判中自白者，減輕其刑」。因被告於本院審理
    程序中就本案所犯之一般洗錢罪之犯行均自白，爰就被告所
    犯一般洗錢罪部分，均依洗錢防制法第16條第2 項規定，減
    輕其刑。
　㈦爰審酌被告提供帳戶資料供他人詐騙被害人，並協助取款以
    製造金流斷點，嚴重危害社會治安及人際信任，所為實值非
    難；另考量被告等於本案犯行所分擔之工作、角色、犯罪動
    機及手段、取款金額等犯罪情節，及犯後坦承犯行之犯後態
    度；兼衡被告專科肄業之智識程度、擔任會計助理、家庭經
    濟狀況不好、與母親同住等一切情狀，分別量處如主文所示
    之刑，並就罰金部分，諭知易服勞役之折算標準。另定應執
    行之刑如主文所示，並就罰金部分，諭知易服勞役之折算標
    準。　
　㈧末查，被告未曾因故意犯罪受有期徒刑以上刑之宣告，有臺
    灣高等法院被告前案紀錄表附卷可稽，審酌被告犯後坦認犯
    罪，業如前述，堪認被告所為本案犯行應係一時失慮，其經
    此刑事偵審追訴程序及刑之宣告後，應能知所警惕，諒無再
    犯之虞，上開宣告之刑應以暫不執行為適當，爰依刑法第74
    條第1 項第1 款規定，併予宣告如主文所示之緩刑。惟本院
    為使被告日後得以知曉尊重法治之觀念，命被告應於緩刑期
    內接受受理執行之地方檢察署所舉辦之法治教育4 場次，另
    依刑法第93條第1 項第2 款規定，宣告在緩刑期間付保護管
    束，俾能由觀護人予以適當督促，並發揮附條件緩刑制度之
    立意及避免短期自由刑執行所肇致之弊端，以期符合本件緩
    刑目的。又此乃緩刑宣告附帶之負擔，依刑法第75條之1 第
    1 項第4 款規定，被告爾後如有違反此項負擔情節重大，足
    認宣告緩刑難收預期效果時，得依刑法第75條之1 第1 項第
    4 款之規定，撤銷被告緩刑宣告，併此指明。
  ㈨沒收部分，被告供稱尚未取得任何報酬，卷內亦無證據證明
    被告等有獲取不法利益，故此部分自無庸沒收。另被告所提
    供之本案帳戶資料，已經列為警示帳戶，不再具有充作人頭
    帳戶使用之危害性，已無預防再犯之必要，而該存摺、提款
    卡僅為帳戶使用之表徵，本身價值低廉，可以再次申請，亦
    具有高度之可替代性，沒收該物不具任何刑法之重要性，乃
    依刑法第38條之2 第2 項規定，不予宣告沒收、追徵。
據上論結，應依刑事訴訟法第273 條之1 第1 項、第299 條第1
項前段，判決如主文。　　
本案經檢察官張弘昌提起公訴、檢察官劉河山移送併辦，經檢察
官劉景仁到庭執行職務。
中　　華　　民　　國　　111 　年　　6 　　月　　22　　日
　　　　　　　　　        臺灣南投地方法院刑事第二庭   
　　　　　　　　　　　　　　　    法　官  羅子俞
以上正本證明與原本無異。 
如不服本判決應於判決送達後20日內向本院提出上訴狀，（均須
按他造當事人之數附繕本）「切勿逕送上級法院」。
告訴人或被害人如對於本判決不服者，應具備理由請求檢察官上
訴，其上訴期間之計算係以檢察官收受判決正本之日期為準。
                                   書記官 吳瓊英
中　　華　　民　　國　　111 　年　　6 　　月　　22　　日
附錄本案論罪科刑法條：
中華民國刑法第339條之1
意圖為自己或第三人不法之所有，以不正方法由收費設備取得他
人之物者，處1年以下有期徒刑、拘役或10萬元以下罰金。
以前項方法得財產上不法之利益或使第三人得之者，亦同。
前二項之未遂犯罰之。

洗錢防制法第14條
有第二條各款所列洗錢行為者，處7年以下有期徒刑，併科新臺
幣5百萬元以下罰金。
前項之未遂犯罰之。
前二項情形，不得科以超過其特定犯罪所定最重本刑之刑。

附表：
編號 告訴人 詐騙方式 匯款時間 匯款金額（新臺幣） 匯入帳戶 提領時間 提領地點 提領金額 （新臺幣） 1 林秀齡 假冒親友需借款 110年7月23日10時11分36秒 32萬元 項翊紋之第一銀行000-00000000000號帳戶 110年7月23日10時40分51秒 第一銀行南投分行（址設南投縣○○市○○○街0號） 28萬8000元（臨櫃提領）       110年7月23日10時49分18秒  3萬元 （ATM提領）       110年7月23日10時50分22秒  2000元 （ATM提領）    110年7月23日14時39分52秒 50萬元 項翊紋之中華郵政000-00000000000000號帳戶 110年7月23日14時55分17秒 南投三和郵局 （址設南投縣○○市○○○路00號） 40萬元 （臨櫃提領）       110年7月23日14時59分46秒  6萬元 （ATM提領）       110年7月23日15時00分27秒  4萬元 （ATM提領） 2 謝蒨育 假冒親友需借款 110年7月23日10時40分40秒 23萬5000元 項翊紋之中國信託銀行000-000000000000號帳戶 110年7月23日11時06分39秒 中國信託南投簡易分行（址設南投縣○○市○○街000號） 19萬6000元 （臨櫃提領）       110年7月23日11時10分06秒  3萬9000元 （ATM提領）    110年7月23日12時52分30秒 40萬元 項翊紋之國泰世華商業銀行000-000000000000號帳戶 110年7月23日14時26分47秒 國泰世華銀行南投分行（址設南投縣○○市○○○路00號） 72萬元 （臨櫃提領）    110年7月23日13時38分31秒 40萬元  110年7月23日14時32分09秒  8萬元 （ATM提領）